【裁判字號】    94,上訴,4060
【裁判日期】    950221
【裁判案由】    強盜等
【裁判全文】
臺灣高等法院刑事判決                94年度上訴字第4060號
上  訴  人  臺灣板橋地方法院檢察署檢察官
上  訴  人
即  被  告  己○○
選任辯護人  張寧洲  律師
上列上訴人因被告強盜案件，不服臺灣板橋地方法院93年度訴字
第1038號，中華民國94年11月11日第一審判決（起訴案號：臺灣
板橋地方法院檢察署93年度偵字第8266號、第8801號暨移送併案
審理：同署93年度偵字第6087號、第18305號、第18859號；臺灣
臺北地方法院檢察署94年度偵字第168號；臺灣士林地方法院檢
察署93年度偵緝字第567號），提起上訴，本院判決如下：
    主  文
上訴駁回。
    事  實
一、己○○基於意圖為自己不法所有之概括犯意，於如附表一編
    號一至編號四所示之拾獲時間、拾獲地點，連續拾得被害人
    庚○○、壬○○、辛○○、戊○○等人所有因失竊而脫離渠
    等本人持有如附表一編號一至編號四所示之信用卡、金融卡
    後，竟萌貪念，連續加以侵占入己；嗣己○○於拾獲侵占如
    附表一編號一所示被害人庚○○所有之郵政儲金金融卡一張
    （內有被害人密碼）後，竟意圖為自己不法之所有，旋於同
    （九十三）年一月二十一日上午六時五十分許，持至板橋市
    ○○路中華郵政自動櫃員機插入該金融卡並輸入密碼，致該
    自動櫃員機陷於錯誤，以不正方法由該郵政自動櫃員取得庚○○所有存放於板橋江翠郵局郵政存簿儲金簿（0000000000
    0000000號）內之存款現金新台幣（下同）六千元，己○○
    於得手後隨即將該金融卡丟棄；迨庚○○發現其所有之上開
    金融卡失竊，乃報警處理，嗣經警調閱前開提款機之監視錄
    影帶，始循線於九十三年二月二十五日下午四時四十五分許
    持搜索票至台北縣板橋市○○路○段二二七之三號十二樓其
    同居人盧麗君租屋處房間與客廳等處搜索查獲如附表一編號
    一至編號四所示庚○○、壬○○、辛○○、戊○○等人所失
    竊之信用卡、金融卡等物。
二、己○○自民國九十二年十一月、十二月間即失業，因無業又
    需扶養小孩並幫其同居人盧麗君繳納房屋貸款，迫於經濟壓
    力，需款孔急，竟萌貪念，另行基於意圖為自己不法所有之
    常業竊盜犯意，於下列時間、地點反覆犯有下列竊盜罪犯行
    ，並恃以維生：
  (一)於九十三年一月二十四日上午九時許至下午二時許間，持其
    所有客觀上足以對於人之生命、身體、安全構成威脅，具有
    危險性，可供兇器使用之Ｔ型扳手一支（長約十五公分，未
    扣案，顯已丟棄滅失），至被害人黃宗保位於台北市大同區
    ○○○路二段二三七巷十一號三樓之住處，毀壞大門門鎖後
    侵入屋內（侵入住宅部分未據告訴），竊取黃宗保家中所有
    之筆記型電腦一台、現金約新台幣（下同）二萬元、金戒指
    與手鐲七只（約一兩，值約一萬元）、行動電話一具、手錶
    六隻、及打火機一個等物得手；嗣因己○○於上開屋內現場
    之紙盒、文件夾遺留有指紋3枚，經警採證循線查獲。
  (二)於九十三年三月五日上午十時許，持其所有客觀上具有危險
    性，可供兇器使用之一字型螺絲起子一支（長約十五公分，
    未扣案，顯已丟棄滅失）至台北市○○區○○街二十一巷十
    六號三樓，毀壞楊進財住家大門門鎖後，侵入楊進財住處（
    侵入住宅部分未據告訴）竊取其筆記型電腦一台、現金新台
    幣八萬元、行動電話一支、其子楊正吉之行動電話一支、其
    子楊正龍之護照一本，得手後離去；嗣因己○○於上開楊進
    財住處臥室內遺留有指紋，經警採證後循線查獲。
  (三)於九十三年三月七日上午十一時許至十二時許間，攜帶其所
    有客觀上具有危險性，可供兇器使用之一字型螺絲起子一支
    （長約十二至十三公分，未扣案，已丟棄滅失），破壞位於
    台北縣永和市○○路○段四十三巷七號五樓丁○○之住處大
    門門鎖後侵入該址（侵入住宅部分未據告訴），竊取丁○○
    所有之金幣一套（二枚金幣與三枚銀幣）、信用卡二張（富
    邦銀行與日盛銀行）等物（共計值約五萬元左右）得手，嗣
    經警在該址臥房內鐵盒及首飾盒上採證到己○○之指紋二紋
    ，始循線查獲。
  (四)九十三年三月九日上午十時許至十一時間，攜帶其所有客觀
    上具有危險性，可供兇器使用之一字型螺絲起子一支（長約
    十五公分，未扣案，已丟棄滅失）以破壞大門門鎖之方式，
    侵入臺北縣樹林市○○路四五六號五樓林國棟之住宅（侵入
    住宅部分未據告訴）竊取林國棟所有之現金一萬五千元、行
    動電話一支、護照一本、菲律賓簽證一張、菲律賓幣一千五
    百元等物得手；嗣己○○於犯案現場遺留有指紋，經警採證
    循線查獲。
  (五)於九十三年三月十三日上午九時許至二時許，在台北縣永和
    市○○路○段四十三巷四號二樓丙○○住處，趁四下無人之
    際，攜帶其所有具客觀危險性，足以危害人之生命、身體安
    全，可供兇器使用之螺絲起子一把（長約十二、十三公分，
    未扣案，已丟棄滅失），以毀壞丙○○住處大門門鎖之方式
    ，侵入屋內（侵入住宅部分未據告訴）竊取筆記型電腦一台
    、金飾（包括項鍊、手鍊、戒指）一批及精工牌手錶一只等
    物得手後逃逸；嗣經丙○○報案後，經警於丙○○之住處床
    上紙盒、鐵盒、金飾盒等處採集現場遺留之指紋，經送鑑定
    比對後，發現係己○○右環指、左中指、左拇指、左食指、
    右中指、左拇指指紋後，經警循線查獲。
  (六)於九十三年三月十六日上午十時許至十一時間（起訴書誤載
    為十八時許，應予更正），攜帶其所有客觀上具有危險性，
    可供兇器使用之一字型螺絲起子一支（長約十五公分，未扣
    案，已丟棄滅失）以破壞大門門鎖之方式，侵入臺北縣板橋
    市○○街七十六-二號三樓謝瑞雯之住宅（侵入住宅部分均
    未據告訴）內，竊取謝瑞雯所有之皮夾三個、護照及台胞證
    各一本、手錶一個、戒指五只、提款卡三張等物得逞；嗣己○○於現場房間衣櫃遺留有指紋，經警採證循線查獲。
  (七)己○○與簡炳源共同基於竊盜之犯意聯絡，於九十三年三月
    十七日晚間十一時許至十二時許間，由己○○先以機車附載
    簡炳源至台北縣板橋市○○○路○段三十九巷附近（即板橋
    市南雅夜市○○路旁），嗣於到達現場後，由己○○於現場
    把風，並由簡炳源攜帶其所有之客觀上具有危險性，可供兇
    器使用之Ｔ型扳手三支中之其中一支Ｔ型扳手，動手竊取乙○○所有車牌號碼為HX─二三三一號自用小客車一輛（該車
    為乙○○所有，而由乙○○交與其女友之父與女友之弟林資
    堯使用），得手後，嗣於翌（十八）日凌晨四時許，由簡炳
    源（簡炳源雖之前經不起訴處分，惟因共犯本件竊盜罪犯行
    ，發現有新事實、新證據，自應另由檢察官再行偵查分案偵
    辦）駕駛前開自用小客車搭載己○○，並由簡炳源將其所有
    上揭竊車所用之Ｔ型扳手三支交由己○○放置於所背之側背
    包內；迨簡炳源駕駛前開竊得之HX─二三三一號自用小客車
    附載己○○行經台北縣板橋市○○路八八巷口，嗣於停放該
    車之際，為警查獲，並經警查獲扣得簡炳源所有供竊盜犯罪
    所用，而放置於己○○背包內之Ｔ型扳手三支（如附表二所
    示，其中二支Ｔ型扳手之把手部分，長度均為十一點五公分
    ，中間主幹部分長度為十一公分；另一支Ｔ型扳手之把手部
    分，長度亦為十一點五公分，中間主幹部分長度為十四公分
    ；三支Ｔ型扳手之前端均為尖銳；九十三年度保管字第二○
    六四號贓證物保管清單編號一所示，九十三年度偵字第六○
    八七號偵查卷第四十八頁）。
  (八)己○○因其友人綽號「野豬」之不詳姓名成年男子之汽車音
    響面板壞掉，竟萌貪念，意圖為他人不法之所有，於九十三
    年五月九日晚間十一時四十分許，攜帶其所有客觀上具有危
    險性，可供兇器使用之Ｔ型起子一支，在臺北縣樹林市○○
    街十二號前，以前開起子撬開丑○○所有車牌號碼Q七─四
    九一六號自小客車之車門後，著手拆卸竊取車內之同款式音
    響面板一個以供其綽號「野豬」之友人使用，甫於得手之際
    ，即為丑○○及其友人癸○○當場發覺，嗣於九十三年五月
    九日晚間十一時四十五分許，在臺北縣樹林市○○路與三俊
    街口經丑○○與癸○○及其他友人甲○○、子○○等人合力
    追捕查獲報警，經警扣得己○○所有供竊盜犯罪所用之Ｔ型
    起子一支（原審卷第二宗第三十七頁所附，九十三年度保管
    字第三三七八號贓證物清單編號一之Ｔ型起子五支，該竊盜
    犯罪所用之Ｔ型起子一支即為其中一支編有○一之Ｔ型起子
    ，手把為塑膠質，長度十二公分，主體為鐵製，呈六角形柱
    體，長度為十七公分，前端磨扁，最前端尖銳，如附表三所
    示；按己○○並不構成加重準強盜罪犯行部分，理由詳後述
    ）；嗣經警於己○○之機車置物箱內查獲己○○所有供修車
    用，而與本件竊盜無直接關聯之其餘Ｔ型起子四支、自製工
    具一支及鉗子一支（同上九十三年度保管字第三三七八號贓
    證物清單編號一至編號三所示）。
三、案經庚○○、壬○○、辛○○訴由臺北市政府警察局及謝瑞
    雯訴由臺北縣政府警察局樹林分局報請臺灣板橋地方法院檢
    察署暨丑○○向同署檢察官告訴，並由同上板橋地方法院檢
    察署檢察官偵查起訴及楊進財訴由臺北市政府警察局文山第
    一分局移送同署併案審理、丙○○訴由臺北縣政府警察局永
    和分局移送同署併案審理、乙○○訴由臺北縣政府警察局新
    莊分局移送同署併案審理（同署九十三年度偵字第第一八三
    ○五號、第一八八五九號、第六○八七號；臺灣臺北地方法
    院檢察署九十四年度偵字第一六八號；臺灣士林地方法院檢
    察署九十三年度偵緝字第五六七號）。
    理  由
一、上開事實欄一所載之犯行部分，已據被告己○○於原審審理
    時供承在卷（原審卷第二宗第一五○頁至第一五一頁；第一
    六六頁）；又被害人庚○○、壬○○、辛○○、戊○○等人
    確實於如附表一編號一至編號四所示之失竊時間、地點分別
    失竊如附一編號一至編號四所示之信用卡、金融卡等物，除
    據被害人庚○○、壬○○、辛○○、戊○○等人於警詢供述
    與證人戊○○於原審審理時證述在卷（臺灣板橋地方法院檢
    察署九十三年度核退字第三七一一號偵查卷第四十七頁至第
    五十一頁；三十一頁至第三十三頁；第二十頁至第二十五頁
    ；第三十八頁至第四十一頁；原審卷第二宗第一四七頁至第
    一四八頁）；對於被告侵占遺失物部分有贓物認領保管單四
    張在卷可證（同上九十三年度核退字第三七一一號偵查卷第
    二八頁、二九頁、三七頁、四四頁、五四頁）；又被告己○○持上開拾獲被害人庚○○所有之郵政儲金金融卡一張至板
    橋市○○路中華郵政自動櫃員機插入該金融卡並輸入密碼，
    致該自動櫃員機陷於錯誤，以不正方法由自動付款設備取得
    庚○○所有存放於板橋江翠郵局郵政存簿儲金簿（00000000
    000000000號）內之存款六千元一節，有被告己○○至上開
    板橋市○○路中華郵政自動櫃員機提款之監視錄影相片二張
    及庚○○所有上開江翠郵局存簿查詢已印存摺交易詳情之結
    存記錄各在卷可稽（同上九十三年度核退字第三七一一號偵
    查卷第五十九頁、第五十八頁）；可見被告所犯上揭事實欄
    第一段犯行部分事證明確。
二、上開事實欄二、(一)至(八)所述之常業竊盜犯行事實，業據上訴
    人即被告己○○於原審調查及審理時供承在卷（原審卷第一
    宗第十九頁、五十一頁、第一○六頁、第二三三頁至第二三
    五頁；原審卷第二宗第六十四頁至第六十九頁前段；第七十
    頁後段至第八二頁；第一四八頁至第一六六頁）；此外，並
    有下列補強證據可資證明。
  (一)上訴人即被告所犯上開事實欄二、(一)所述竊盜犯行，有被害
    人黃宗保於警詢和偵查中指述失竊之情節（臺灣士林地方法
    院檢察署九十三年度偵緝字第五六七號移送併辦偵查卷，含
    該署九十三年度偵字第二九八一號偵查卷；同上九十三年度
    偵字第二九八一號偵查卷第四頁至第五頁、第三十三頁至第
    三十四頁）；被害人黃宗保上開住處失竊現場照片與現場所
    採遺留指紋照片共計十張、於失竊現場之紙盒一個、文件夾
    二件所採取之證物清單與扣押物品目錄表各一張（同上九十
    三年度偵字第二九八一號偵查卷第十七頁至第二十三頁）；
    現場所留指紋經採證鑑定結果，與內政部警政署刑事警察局
    檔存被告己○○指紋卡之右拇指、左拇指指紋相符，有上開
    刑事警察局九十三年二月十二日，刑紋字第0930026600號鑑
    驗書一紙在卷足憑（同上九十三年度偵字第二九八一號偵查
    卷第十一頁至第十二頁背面）。
  (二)上訴人即被告所犯上開事實欄二、(二)所述竊盜犯行（即臺灣
    臺北地方法院檢察署九十四年度偵字第一六八號移送併辦意
    旨所述(一)之竊盜事實部分；至於併辦意旨所述(二)、(三)所述該
    二件竊盜事實部分，因無法證明係本案被告己○○所犯，另
    行退併辦，理由詳後述）有被害人楊進財於警詢中指述失竊
    之情節（臺灣臺北地方法院檢察署九十四年度偵字第一六八
    號移送併辦偵查卷，含該署九十三年度偵字第二○一二七號
    偵查卷；見同上九十三年度偵字第二○一二七號偵查卷第八
    頁至第十頁）；又被告遺留於現場所採指紋經採證鑑定結果
    ，與內政部警政署刑事警察局檔存被告己○○指紋卡之右拇
    指、左食指、左環指指紋相符，有上開刑事警察局九十三年
    三月二十三日，刑紋字第○九三○○六一二九一號鑑驗書1
    紙在卷足憑（同上九十三年度偵字第二○一二七號偵查卷第
    十七頁至第二十一頁背面）。
  (三)上訴人即被告所犯上開事實欄二、(三)所述竊盜犯行，有被害
    人丁○○於警詢中指述失竊之情節（臺灣板橋地方法院檢察
    署九十三年度偵字第一八三○五號移送併辦偵查卷，見該偵
    查卷第五頁至第八頁）；又被告遺留於被害人丁○○住處現
    場鐵盒及首飾盒上之指紋經採證鑑定結果，與內政部警政署
    刑事警察局檔存被告己○○指紋卡之右食指指紋相符，有上
    開刑事警察局九十三年五月二十五日，刑紋字第○九三○一
    ○六五三二號鑑驗書一紙在卷足憑（同上九十三年度偵字第
    一八三○五號偵查卷第十頁至第十四頁）。
  (四)上訴人即被告所犯上開事實欄二、(四)所述竊盜犯行，有被害
    人林國棟於警詢中指述失竊之情節（本案起訴部分即臺灣板
    橋地方法院檢察署九十三年度偵字第八二六六號偵查卷第二
    六頁至第二八頁）；又被告遺留於被害人林國棟住處現場之
    指紋經採證鑑定結果，與內政部警政署刑事警察局檔存被告
    己○○指紋卡之右中指紋相符，有勘查採證同意書、上開刑
    事警察局九十三年四月一日，刑紋字第○九三○○七○九○
    五號鑑驗書各一紙在卷足憑（同上九十三年度偵字第八二六
    六號偵查卷第二十九頁至第三十三頁）。
  (五)上訴人即被告所犯上開事實欄二、(五)所述竊盜犯行，有被害
    人丙○○於警詢中指述失竊之情節（臺灣板橋地方法院檢察
    署九十三年度偵字第一八八五九號移送併辦偵查卷，含該署
    九十三年度偵字第一七一七六號偵查卷；見同上九十三年第
    一七一七六號偵查卷第五頁至第七頁）；又被告遺留於被害
    人丙○○住處現場床上紙盒、鐵盒、金飾盒上等之指紋經採
    證鑑定結果，與內政部警政署刑事警察局檔存被告己○○指
    紋卡之右環指、左中指、左拇指、左食指、右中指、左拇指
    等之指紋指紋相符，有勘查採證同意書、上開刑事警察局九
    十三年六月一日，刑紋字第○九三○一○六四八一號鑑驗書
    一紙在卷足憑（同上九十三年度偵字第一七一七六號偵查卷
    第十一頁至第十六頁）。
  (六)上訴人即被告所犯上開事實欄二、(六)所述竊盜犯行，有被害
    人謝瑞雯於警詢中指述失竊之情節（本案起訴部分即臺灣板
    橋地方法院檢察署九十三年度偵字第八二六六號偵查卷第一
    三二頁至第一三六頁）；又被告遺留於被害人謝瑞雯住處房
    間衣櫃現場之指紋經採證鑑定結果，與內政部警政署刑事警
    察局檔存被告己○○指紋卡之左拇指指紋相符，有上開刑事
    警察局九十三年四月十三日，刑紋字第○九三○○七九五七
    八號鑑驗書一紙在卷足憑（同上九十三年度偵字第八二六六
    號偵查卷第一三七頁至第一四○頁）。
  (七)上訴人即被告所犯上開事實欄二、(七)所述竊盜犯行，有被害
    人乙○○與林資堯二人分別於警詢、偵查中及原審審理時之
    指述失竊情節（臺灣板橋地方法院檢察署九十三年度偵字第
    六○八七號移送併辦偵查卷第三九頁至第四一頁、第九十頁
    至第九十一頁、第九十一頁至第九十六頁；原審卷第二宗第
    六十一頁至第六十六頁）；此外，並有贓物認領保管單一紙
    、扣案之上開Ｔ型扳手三支在卷與照片四張各在卷可稽（同
    上九十三年度偵字第六○八七號偵查卷第四十二頁、第四十
    八頁、原審卷第二宗第八十五之一頁正反面）；又上開扣案
    之Ｔ型扳手三支，其中二支Ｔ型扳手之把手部分，長度均為
    十一點五公分，中間主幹部分長度為十一公分；另一支Ｔ型
    扳手之把手部分，長度亦為十一點五公分，中間主幹部分長
    度為十四公分；三支Ｔ型扳手之前端均為尖銳各等情，業經
    原審於審理時勘驗明確，並記明筆錄在卷，且有上揭照片四
    張在卷可證（原審卷第二宗第六十五頁、第八十五之一頁正
    反面）；同案被告簡炳源於偵查中及原審調查時雖否認有與
    被告己○○共犯本件竊盜案件云云，然同案被告簡炳源確實
    與被告己○○共犯本件竊盜案件屬實，已據被告己○○於原
    審審理時供明在卷（原審卷第二宗第六十四頁至第六十八頁
    ；第七十一頁至第七十二頁；第一五一頁至第一五二頁；第
    一六二頁至第一六七頁）；可見同案被告簡炳源確有共犯本
    件竊盜犯行足明。又本件共犯簡炳源所犯本件竊盜罪部分，
    雖之前經不起訴處分，惟因其本人確實共犯本件竊盜罪犯行
    ，發現有新事實、新證據，自應另由檢察官再行偵查分案偵
    辦，併予敘明。
  (八)上訴人即被告所犯上開事實欄二(八)所述竊盜犯行，有被害人
    丑○○分別於警詢、偵查中及原審審理時之指述失竊情節（
    本案起訴部分即臺灣板橋地方法院檢察署九十三年度偵字第
    八二六六號偵查卷第十六頁至第十八頁；第一一○頁至第一
    一一頁；原審卷第一宗第一○七頁至第一二六頁）；此外，
    並有九十三年度保管字第三三七八號贓物認領保管單一紙在
    卷（同上九十三年度偵字第八二六六號偵查卷第四十三頁）
    及被告己○○所有供竊取前揭汽車音響面板一個所用之Ｔ型
    起子一支扣案足稽（原審卷第二宗第三十七頁所示之上開贓
    證物清單編號一，其中五支Ｔ型起子中之其中一支編號○一
    之Ｔ型起子，原審卷第二宗第七十五頁；第七十九頁；同上
    九十三年度偵字第八二六六號偵查卷第七十三頁、第七十六
    頁）；而上開被告所有供竊取汽車音響面板一個所用之Ｔ型
    起子一支，手把為塑膠質，長度十二公分，主體為鐵製，呈
    六角形柱體，長度為十七公分，前端磨扁，最前端尖銳各等
    情，亦經原審當庭勘驗明確，並記明在卷（原審卷第二宗第
    七十九頁）。
  (九)綜上調查，可見被告所犯上開如事實欄二(一)至(八)所述之竊盜
    犯行，事證明確。查被告己○○自民國九十二年十一月、十
    二月間即失業，因無業又需扶養小孩並幫其同居人盧麗君繳
    納房屋貸款，迫於經濟壓力，需款孔急，致觸犯本件多次竊
    盜犯行等情，業據其於原審審理時供承在卷（原審卷第二宗
    第一六六頁），並於本院審判期日供明屬實無訛。且其自九
    十三年一月二十四日起至九十三年五月九日止，分別於台北
    市大同區、文山區、台北縣永和市、板橋市、樹林市等地，
    攜帶兇器至民宅竊盜或竊取車主之汽車或汽車音響面板等，
    所犯竊盜件數多達八件，且竊盜地點遍及台北縣、市等地，
    其於短短之四個月內所犯竊盜作案次數亦達八次之多，足證
    被告顯然係以犯竊盜為常業，並賴以維生至明。被告辯稱其
    並非以竊盜為常業云云，自不足採。本件被告係以犯竊盜為
    常業，事證明確，其犯行應堪認定。
三、(一)核被告己○○就上開如事實欄一所為，係犯刑法第三百三
    十七條之侵占脫離本人持有之物罪與同法第三百三十九條之
    二第一項，以不正方法由自動付款設備詐欺取得他人之物罪
    ；被告所犯如事實欄一所載如附表一編號一至編號四所示上
    開四次侵占脫離本人持有之物罪，均時間緊接，犯罪構成要
    件相同，顯係基於概括犯意反覆為之，應依連續犯之規定論
    以一罪（按本件檢察官起訴書僅起訴被告所犯前開侵占脫離
    本人持有之物罪為一罪，嗣經蒞庭公訴檢察官改論被告係犯
    連續侵占脫離本人持有之物罪，原審卷第二宗第一五○頁、
    第一五一頁）；又被告所犯侵占事實欄一所載之附表一編號
    一所示被害人庚○○所有之郵政儲金金融卡一張（內有被害
    人密碼）後，隨後於同（九十三）年一月二十一日上午六時
    五十分許，持至板橋市○○路中華郵政自動櫃員機插入該金
    融卡並輸入密碼，致該自動櫃員機陷於錯誤，以不正方法由
    該郵政自動櫃員取得庚○○所有存放於板橋江翠郵局郵政存
    簿儲金簿（00000000000000000號）內之存款現金新台幣（
    下同）六千元部分，所犯為刑法第三百三十七條之侵占脫離
    本人持有之物罪與同法第三百三十九條之二第一項，以不正
    方法由自動付款設備詐欺取得他人之物罪間，有方法結果之
    牽連關係，應依牽連犯之規定，就所犯情節較重之刑法第三
    百三十九條之二第一項，以不正方法由自動付款設備詐欺取
    得他人之物罪處斷。(二)又上訴人即被告己○○自民國九十二
    年十一月、十二月間即失業，因無業又需扶養小孩並幫其同
    居人盧麗君繳納房屋貸款，迫於經濟壓力，需款孔急，致觸
    犯本件多次竊盜犯行等情，業據其於原審審理時供承在卷（
    原審卷第二宗第一六六頁）；且其自九十三年一月二十四日
    起至九十三年五月九日止，分別於台北市大同區、文山區、
    台北縣永和市、板橋市、樹林市等地，攜帶兇器至民宅竊盜
    或竊取車主之汽車或汽車音響面板等，所犯竊盜件數多達八
    件，且竊盜地點遍及台北縣、市等地，其於短短之四個月內
    所犯竊盜作案次數亦達八次之多，足證被告顯然係以犯竊盜
    為業，並恃以維生等情，已如前述；核被告就所犯如事實欄
    二所載部分，係犯刑法第三百二十二條之常業竊盜罪（按檢
    察官原起訴被告係犯刑法第三百二十一條第一項第三款之加
    重竊盜罪，嗣經蒞庭公訴檢察官於原審當庭變更起訴法條為
    刑法第三百二十二條之常業竊盜罪，原審卷第二宗第八十二
    頁、第一百六十六頁）；被告己○○就其所犯上開如事實欄
    二所述(七)之常業竊盜犯行部分，與同案被告簡炳源間互有犯
    意聯絡與行為分擔，應論以共同正犯。上開如事實欄二所載
    (一)、(二)、(三)、(五)、(七)等件竊盜犯行事實部分（即臺灣板橋地
    方法院檢察署九十三年度偵字第六○八七號、第一八三○五
    號、第一八八五九號；臺灣臺北地方法院檢察署九十四年度
    偵字第一六八號移送併辦(一)之竊盜事實部分；臺灣士林地方
    法院檢察署九十三年度偵緝字第五六七號移送併案審理部分
    ），雖未據起訴，惟因與本件前開已起訴常業竊盜犯行部分
    （上開事實欄二所載(四)、(六)及(八)竊盜事實部分），有實質上
    一罪之關係，為起訴效力所及，本院基於審判不可分之關係
    ，自得併予審理，併予敘明。(三)被告所犯上開刑法第三百三
    十九條之二第一項，以不正方法由自動付款設備詐欺取得他
    人之物罪與刑法第三百二十二條之常業竊盜罪，二罪間，犯
    意個別，犯罪構成要件不同，應依數罪併合處罰。
四、原審以被告罪證明確，並適用刑法第二十八條、第三百三十
    七條、第三百三十九條之二第一項、第三百二十二條、第五
    十五條、第五十一條第五款、第三十八條第一項第二款、罰
    金罰鍰提高標準條例第一條前段，並審酌被告自民國九十二
    年十一月、十二月間即失業，需扶養小孩並幫其同居人盧麗
    君繳納房屋貸款，迫於經濟壓力，致犯本件常業竊盜罪之犯
    罪動機、攜帶兇器至民宅竊盜與竊車等之犯罪手段，竊盜犯
    案地點遍及台北縣、市，犯罪次數達八件之多；另其犯連續
    侵占脫離本人持有之物罪，並將所侵占之前開被害人庚○○
    所有之郵政儲金金融卡一張盜領他人存放於郵局之存款金額
    為六千元等，惟其於犯後已坦承犯行，態度良好，已有悔意
    等一切情狀，分別量處己○○意圖為自己不法之所有，以不
    正方法由自動付款設備取得他人之物，處有期徒刑伍月；又
    共同以犯竊盜罪為常業，處有期徒刑貳年拾月；應執行有期
    徒刑參年貳月。又本件被告己○○之前並無竊盜犯罪或贓物
    犯罪執行前科，亦非竊盜或贓物慣犯，此有本院被告前案記
    錄表一紙在卷足憑，被告所犯本件八件常業竊盜犯行，已據
    其於原審調查或審理時坦認在卷，且於犯後已有悔意，應認
    被告受本件徒刑之刑罰制裁，已足收其教化與矯治功能，已
    勿庸再對被告另行諭知於刑之執行前，施以強制工作之必要
    ，對於被告所犯本件常業竊盜罪犯行，不另依公訴人之請求
    ，宣告被告於刑之執行前，令入勞動場所強制工作。復說明
    1.扣案如上開如事實欄二所述(七)之置於被告己○○背包內之
    Ｔ型扳手三支（如附表二所示，其中二支Ｔ型扳手之把手部
    分，長度均為十一點五公分，中間主幹部分長度為十一公分
    ；另一支Ｔ型扳手之把手部分，長度亦為十一點五公分，中
    間主幹部分長度為十四公分；三支Ｔ型扳手之前端均為尖銳
    ；九十三年度保管字第二○六四號贓證物保管清單編號一所
    示，九十三年度偵字第六○八七號偵查卷第四十八頁），係
    同案被告簡炳源所有，而與本案被告己○○供犯本件如事實
    欄二所述(七)之共同竊盜犯罪所用之物，業據被告己○○於原
    審審理時供明在卷。2.另扣案如上開如事實欄二所述(八)之Ｔ
    型起子一支（原審卷第二宗第三七頁所附，九十三年度保管
    字第三三七八號贓證物清單編號一之Ｔ型起子五支，該竊盜
    犯罪所用之Ｔ型起子一支即為其中一支編有○一之Ｔ型起子
    ，手把為塑膠質，長度十二公分，主體為鐵製，呈六角形柱
    體，長度為十七公分，前端磨扁，最前端尖銳，如附表三所
    示），係被告己○○所有供犯本件如事實欄二所述(八)犯罪所
    用之物，亦據被告己○○於原審審理時供明在卷，故上開扣
    案Ｔ型扳手三支（如附表二所示）與Ｔ型起子一支（如附表
    三所示），均應宣告沒收。3.其餘如事實欄二所述(一)至(六)所
    述被告己○○所有供竊盜犯罪所用之Ｔ型扳手一支或一字型
    螺絲起子一支等工具，因均未扣案，且均由被告己○○於每
    次犯案後丟棄，可見上開如事實欄二所述(一)至(六)所述，被告
    所有供竊盜犯罪所用之Ｔ型扳手一支或一字型螺絲起子均已
    丟棄滅失，爰不再另行宣告沒收。4.又上開如事實欄第二段
    所述(八)之其餘Ｔ型起子四支、自製工具一支及鉗子一支（同
    上九十三年度保管字第三三七八號贓證物清單編號一至編號
    三所示），係經警於被告己○○之機車置物箱內所查獲，被
    告己○○否認上開工具係供本件竊盜犯罪所用或供預備竊盜
    犯罪之物，辯稱係其所有供修車所用之工具，而放置於機車
    置物箱內等情，業據被告己○○於原審審理時辯稱在卷（原
    審卷第二宗第一五九頁、第一六○頁）；因前開其餘之Ｔ型
    起子四支、自製工具一支及鉗子一支（同上九十三年度保管
    字第三三七八號贓證物清單編號一至編號三所示），因均無
    法證明與本件竊盜有直接關聯，亦無法證明係供本件竊盜或
    預備竊盜犯罪所用之物，故上開其餘Ｔ型起子四支、自製工
    具一支及鉗子一支（同上九十三年度保管字第三三七八號贓
    證物清單編號一至編號三所示），均不併予宣告沒收。
五、經核原判決上開認事用法，洵無違誤，量刑亦屬妥適。
  (一)被告上訴意旨以原審量刑過重等語，而指摘原判決不當。惟
    查：按量刑之輕重，係屬事實審法院得依職權自由裁量之事
    項，苟已斟酌刑法第五十七條各款所列情狀，而未逾越法定
    刑度，不得遽指為違法。原判決就被告犯罪情節，已在事實
    欄明白認定，及於理由欄詳加論斷，最後明審酌被告自民
    國九十二年十一月、十二月間即失業，需扶養小孩並幫其同
    居人盧麗君繳納房屋貸款，迫於經濟壓力，致犯本件常業竊
    盜罪之犯罪動機、攜帶兇器至民宅竊盜與竊車等之犯罪手段
    ，竊盜犯案地點遍及台北縣、市，犯罪次數達八件之多；另
    其犯連續侵占脫離本人持有之物罪，並將所侵占之前開被害
    人庚○○所有之郵政儲金金融卡一張盜領他人存放於郵局之
    存款金額為六千元等，惟其於犯後已坦承犯行，態度良好，
    已有悔意等一切情狀，在法定刑範圍內，分別量處有期徒刑
    五月及二年十月，並定應執行刑三年二月，難謂有何不當。
    原審就刑罰裁量職權之行使，並未逾越法律所規定之範圍，
    亦無濫用權限之情形，殊不能任意指摘原審量刑過重，被告
    上訴指摘原審量刑過重，尚無可採。
  (二)又檢察官上訴則認被告編詞任意上訴，濫用司法資源等語。
    惟按人民有請願、訴願及訴訟之權，憲法第十六條定有明文
    。人民之訴訟權有其受憲法保障之核心領域，為訴訟權必備
    之基本內容，對其若有欠缺，即與憲法第十六條保障人民訴
    訟權之意旨不符。於其權利遭受侵害時，得訴請救濟之制度
    性保障，其具體內容，應由立法機關制定法院組織與訴訟程
    序有關之法律，始得實現（大法官釋字第三九六號意旨參照
    ）。所謂有權利即有救濟之法理，即在指明人民訴請法院救
    濟之權利為訴訟權保障之核心內容，不容剝奪。依刑事訴訟
    法第三百四十四條第一項既已明定，當事人對於下級法院之
    判決如有不服者，得上訴上級法院。則刑事訴訟程序之當事
    人，如對原審判決不服，即得依法救濟之。本件被告經有罪
    判決後，既對原審判決有所不服，即得依刑事訴訟法相關規
    定請求救濟，此係人民固有訴訟權保障之核心內容，要不得
    因被告提起上訴即謂其態度不佳，檢察官以被告濫行上訴，
    浪費司法資源，認被告犯罪後態度不良，請求從重量刑，亦
    無可取。
  (三)綜上，被告、檢察官上訴均難認有理由，均應予駁回。
六、公訴意旨以：
  (一)被告己○○於所犯如上開事實欄二所述(八)之加重竊盜犯行，
    甫於拆卸下被害人丑○○所有上揭車牌號碼Q七─四九一六
    號自小客車之音響面板一個得手之際，即為丑○○及其友人
    癸○○當場發覺，丑○○、癸○○旋予以追捕，適丑○○之
    友人甲○○、子○○二人在旁之網路咖啡廳內，見丑○○、
    癸○○二人追呼己○○為行竊之人，隨即加入丑○○、癸○○之列追捕往前逃逸之被告己○○，詎被告己○○為脫免逮
    捕，竟持前開Ｔ型起子，攻擊丑○○、癸○○、甲○○、子
    ○○等人，嗣被告己○○為丑○○、癸○○、甲○○、子○○四人合力制伏，報警當場查獲，並扣得Ｔ型起子一把，因
    認被告己○○係涉犯刑法第三百三十條第一項、刑法第三百
    二十九條、第三百二十一條第一項第三款之加重準強盜既遂
    罪嫌云云（按本件檢察官原起訴被告係犯刑法第三百三十條
    第二項、第一項加重準強盜未遂罪，嗣經蒞庭公訴檢察官於
    原審審理時當庭更正被告係犯刑法第三百三十條第一項之加
    重準強盜既遂罪，原審卷第二宗第八十二頁）。
  (二)公訴證據：
  1.告訴人丑○○於警詢及偵查中之指訴。
  2.證人癸○○於警詢及偵查中之證述，以證明被告涉犯有前開
    加重強盜之事實。
  3.證人甲○○、子○○於警詢及偵查中之證言，以證明被告竊
    盜後為脫免逮捕，當場施以強暴之事實。
  4.驗傷診斷證明書二紙，以證明告訴人丑○○及證人甲○○受
    傷之事實。
  5.扣案之Ｔ型起子一支及該兇器照片二幀，以證明被告持有客
    觀上具有殺傷人體危險性兇器等事實。
  (三)被告辯解要旨：
    被告己○○堅決否認有前開加重強盜罪犯行，辯稱：我只有
    拿前開Ｔ型起子竊取汽車音響面板而已，並未拿該Ｔ型起子
    攻擊被害人；因當時車主丑○○接近他自己上開車牌號碼Q
    七─四九一六號自小客車時，發現我正偷取他的汽車音響時
    ，我即開車門逃離，並將前揭Ｔ型起子丟在路邊；當時車主
    即撿起上開Ｔ型起子要追打，我被車主追到時，我有向車主
    丑○○等人道歉，但車主丑○○與其友人並不接受，一直對
    我毆打。我當時並未還手，亦未與車主丑○○及他的友人扭
    打。辯護人除提出辯護狀為被告辯護外，並辯稱：被告當時
    被車主發現時，即刻下車逃逸，將前開Ｔ型起子丟在距車後
    約一公尺處，而且被告開始逃跑約三十公尺後，被車主及另
    外一人追逐；迨被告被追到時，被告當時還向被害人道歉，
    併取出二千元要賠償被害人；惟被害人將二千元收下之後，
    因不甘心，就開始打被告；隨後還將被告拖回車子旁邊，質
    問被告是用什麼工具打開車門，之後車主丑○○看到地上有
    一把Ｔ字型起子，即拿該Ｔ字型起子戳被告的手部與頭部。
    當時車主丑○○還有找其他在網咖裡面的朋友出來一起打被
    告，約有十餘人，嗣因有人報警，故警察趕到現場時，即將
    被告送醫治療，隨後被告亦有告訴警察有關該事件的原委；
    在警察局時，因被告說有拿二千元給被害人，被害人還當場
    把二千元拿還給被告；故被告從頭到尾都是挨打，並沒有出
    手毆打車主丑○○等人，是被告並未對被害人車主等人施以
    強暴脅迫等犯行。
  (四)爭點整理：
  1.被害人丑○○及證人甲○○、癸○○、子○○之身上是否受
    傷，各人之傷勢如何？是否被告以持扣案之Ｔ型起子因為脫
    免逮捕而施強暴行為所造成？
  2.被告是否因防護贓物而對被害人丑○○、證人甲○○、癸○○、子○○施強暴、脅迫行為？
  (五)本院之判斷：
  1.被害人丑○○及證人甲○○、癸○○、子○○之身上是否受
    傷，各人之傷勢如何？是否被告以持扣案之Ｔ型起子因為脫
    免逮捕而施強暴行為所造成？
  (1)本件被告己○○係持其所有如事實欄二所述(八)扣案之Ｔ型起
    子一支（原審卷第二宗第三十七頁所附，九十三年度保管字
    第三三七八號贓證物清單編號一之Ｔ型起子五支，該竊盜犯
    罪所用之Ｔ型起子一支即為其中一支編號○一之Ｔ型起子）
    竊取告訴人丑○○所有前開車牌號碼Q七─四九一六號自小
    客車之音響面板一個等情，固據被告己○○供承明確，已如
    前述（見本判決理由欄二之(八)所述）；而上開扣案之Ｔ型起
    子一支，手把為塑膠質，長度十二公分，主體為鐵製，呈六
    角形柱體，長度為十七公分，前端磨扁，最前端尖銳各等情
    ，並經原審當庭勘驗明確並記明在卷（原審卷第二宗第七十
    九頁）。茍如告訴人丑○○與證人癸○○、甲○○、子○○
    等四人所指稱，被告己○○於竊取前開汽車音響面板一個被
    發覺後，持其所有上開主體為鐵製，前端磨扁，最前端尖銳
    之Ｔ型起子一支攻擊丑○○、癸○○、甲○○、子○○等四
    人，則以上開尖銳質硬之Ｔ型起子攻擊人體，所受之傷勢必
    定嚴重，被攻擊揮刺之身體部位必定遍及手、腳、腹部、胸
    部或臉部、頭部等處，而且必定傷痕累累。證人甲○○於原
    審審理時雖證稱：「（檢察官問：你到的時候你有什麼動作
    ？）被告有拿東西要剌我．．．被告有把手舉起來，往我身
    上剌下去，我右胸靠近肩膀的地方受傷。」、「（辯護人問
    ：當時你受傷是否有照相？《請求提示偵查卷第六十頁及第
    六十二頁》）我有照相，相片是我。」「 (辯護人問：照片
    是否就是被告拿尖的扁鑽剌你所受的傷？)是的。（辯護人
    問：被告如何傷害你？）證人答：就劃過去。」等語（原審
    卷第一宗第一三一頁至第一三三頁）；然依證人甲○○於偵
    查中所提出之診斷證明書所載，其所受之傷勢係「右胸兩處
    表淺性傷口」（見同上九十三年度偵字第八二六六號偵查卷
    第五二頁），互核卷內甲○○受傷部位所拍攝之照片以觀（
    同上偵查卷第六十頁及第六十二頁），該兩處表淺性傷口，
    純係瘀挫傷，絕非扣案之T型起子（見同上查偵卷第七十三
    頁、第七十六頁所示之照片）揮剌所能造成之傷害，故證人
    均謂甲○○所受之傷勢係被告持扣案起子揮剌所形成之傷害
    ，有違經驗法則，要與事實不符。
  (2)至於被害人丑○○右肘擦傷及右前臂撞擊傷等傷勢，業據其
    於原審審理時自承：「我右肘還有右前臂的傷勢是我上班的
    時候受傷的，跟被告沒有關係．．．」等語（原審卷第一宗
    第一二四頁），是該等傷害既非被告施強暴行為所造成，要
    與被告無涉。雖告訴人丑○○於原審調查時另證稱，其與被
    告有關係之傷只有右手掌骨折、左下巴受傷（原審卷第一宗
    第一二四頁）云云，惟依告訴人丑○○於偵查中所提出之診
    斷證明書，除記載前揭右肘擦傷及右前臂撞擊傷外，另記載
    右掌骨骨折與左下巴撞擊傷，此有丑○○提出之前開診斷證
    明書足稽（同上查偵卷第五三頁）；如依告訴人丑○○指稱
    被告己○○係持上開尖銳質硬之Ｔ型起子對其加以攻擊，則
    告訴人丑○○身體所受之傷應是刺戳傷始合情理與經驗法則
    ，豈會變成右掌骨骨折或左下巴撞擊傷？可見告訴人丑○○
    指述其另受右掌骨骨折或左下巴撞擊傷等情，顯非被告己○○係持上開尖銳質硬之Ｔ型起子揮刺所造成之傷害至明。
  (3)再者，雖告訴人丑○○與證人癸○○、甲○○、子○○等四
    人指稱，被告己○○於其上開竊盜犯行被發覺後，如確有持
    其所有前開尖銳之Ｔ型起子一支攻擊丑○○、癸○○、甲○○、子○○等四人，惟證人癸○○與子○○二人竟毫無任何
    刺戳傷等傷痕留存，此顯與實情不符；茍如公訴人起訴書指
    稱，被告己○○持前揭尖銳之Ｔ型起子一支攻擊丑○○、癸○○、甲○○、子○○等四人一節屬實，然告訴人丑○○與
    證人癸○○、甲○○、子○○等人之手、腳、腹部、胸部或
    臉部、頭部等身體部位竟毫無前開尖銳鐵製起子之刺戳傷痕
    跡出現，此亦與常情經驗法則有違；況被害人所提的傷單亦
    與其傷勢不符，故公訴人起訴書指稱，被告己○○於其前揭
    竊盜犯行被發覺後，為脫免逮捕，持上開尖銳之Ｔ型起子一
    支攻擊丑○○、癸○○、甲○○、子○○等四人，而當場對
    於告訴人丑○○等人施加強暴云云，顯與實情不符。
  (4)告訴人丑○○於原審經實施交互詰問時雖證稱，其當時發現
    被告己○○竊取其自小客車之音響面板後，有追捕被告己○○，而被告己○○於逃跑中有從他身上所背之包包裡，拿出
    一支Ｔ型起子工具（如九十三年度偵字第八二六六號偵查卷
    第十七六頁所示），要攻擊從後面追趕之另一證人癸○○云
    云（原審卷第一宗第一一○頁至第一一二頁）；惟查告訴人
    丑○○於警詢和偵查中則指稱被告己○○當時係手拿著扁鑽
    云云（應係指起子之誤），另於原審實施詰問時，事後又證
    稱，被告己○○當時右手拿扁鑽（應係指起子之誤），左手
    拿著面板云云（原審卷第一宗第一一五頁）；由此可見，告
    訴人即證人丑○○先則係證稱被告是持行竊用之起子攻擊渠
    等，後則又改稱被告係從他身上所背之包包內另行取出起子
    攻擊云云，前後指述不一，互相矛盾，故告訴人丑○○指稱
    被告己○○當時有持竊盜用之扁鑽（或起子）對渠等攻擊一
    節，是否屬實，顯有可疑，而難以採信。
  (5)告訴人丑○○於原審實施交互詰問時證稱，其身高一七四公
    分，體重七十四公斤；癸○○身高大約一六八公分，體重比
    其本人重（原審卷第一宗第一二三頁至第一二四頁）；證人
    甲○○於原審審理時證稱，其本人身高一七五公分，體重八
    十公斤（原審卷第一宗第一三八頁至第一三九頁）；可見告
    訴人丑○○與證人癸○○、甲○○等人身材體型均屬強壯身
    軀；又告訴人丑○○於原審實施交互詰問時證稱，當時發現
    被告己○○竊盜後，有追趕被告己○○，隨後自後拉住被告
    ，將被告撲倒在地，從背後壓住被告大腿附近；隨後其友人
    癸○○、甲○○、子○○等三人先後趕來幫忙，甲○○與子
    ○○分別抓住被告己○○之手；另由癸○○壓住被告己○○
    之右手與上半身，其本人則壓住被告己○○之上半身等語在
    卷（原審卷第一宗第一一一頁至第一一六頁），證人甲○○
    與子○○及癸○○於檢察官偵查時均證稱，被告己○○當時
    拿扁鑽對渠等攻擊時，渠等四人（即含告訴人丑○○在內）
    有一起壓住被告（同上九十三年度偵字第八二六六號偵查卷
    第一一一頁至第一一二頁）；則依上開告訴人丑○○及證人
    甲○○與子○○及癸○○等人前開證言，被告己○○既已被
    告訴人丑○○等四位壯漢一起壓住，衡情被告已無法動彈，
    豈能手持前開尖銳之Ｔ型起子一支對告訴人丑○○等四人加
    以攻擊施暴？由此可知，告訴人丑○○與證人甲○○、子○○及癸○○等人指訴證稱被告己○○當時持扁鑽（或尖銳之
    Ｔ型起子）對渠等四人攻擊施暴云云，顯與事理有違，自無
    足取。
  (6)又警員據報至案發現場時，發現被告己○○已被二人抓住壓
    在地上，手被反扣在背後，其中一人以膝蓋頂住被告，將被
    告壓在地上，另二人則向到場警員說明案情；當時被告頭部
    與腳部均有外傷，被告當時被壓在地上，已無法反抗；警員
    詢問被告傷勢如何造成，被告則表示係遭被害人等打傷，因
    被告傷勢看起來比較嚴重，故請就救護車送至仁愛醫院醫治
    等情，業據證人即警員黃祥賓於原審審理時證稱在卷，並有
    台北縣署樹林市○○街九號仁愛醫院函附被告病歷（含急診
    病歷）在卷可稽（原審卷第一宗第一五六頁至第一五九頁；
    第六五頁至第六八頁）；可見以被告單薄一人，於其竊盜犯
    行被發現後，衡諸常情，勢必逃逸躲避，豈會以其單獨個人
    ，獨自與告訴人丑○○與證人甲○○、子○○及癸○○等四
    人作攻擊反撲之動作？
  2.被告是否因防護贓物而對被害人丑○○、證人甲○○、癸○○、子○○施強暴、脅迫行為？
  (1)告訴人丑○○於原審審理時，雖證稱被告己○○於案發時並
    未拿出二千元要對其賠償云云（原審卷第一宗第一一九頁）
    ；惟證人子○○於原審審理時則證稱，被告己○○於案發後
    經告訴人丑○○與渠等將被告壓倒在地上時，曾拿出二千元
    要向告訴人丑○○賠償並有向丑○○道歉，惟事後告訴人丑
    ○○拒絕，乃將該二千元交還被告等語在卷（原審卷第一宗
    第一五一頁至第一五二頁）；而前開證人即警員黃祥賓於原
    審審理時亦證稱，其至現場後，被告己○○曾向其表示被害
    人（丑○○）有向他（己○○）拿錢等語在卷（原審卷第一
    宗第一五九頁）；由此可知，告訴人丑○○前揭證稱，否認
    有收取被告之二千元賠償款乙節，顯係說謊而不實在；可見
    告訴人丑○○指稱被告於竊取其所有之汽車音響面板時，因
    被發覺而持扁鑽（應係指Ｔ型起子）對渠等攻擊一節，其指
    述之可信度已令人懷疑。蓋被告己○○既為告訴人丑○○等
    人圍捕逮獲後，隨即拿出二千元給告訴人丑○○表示欲作為
    補償之用，並向告訴人丑○○當場道歉，已如前述；就當時
    情況而言，可見被告己○○於行竊被圍捕後，業已有悔意，
    表示願意賠償，依常情經驗以觀，被告己○○既已願意賠償
    道歉，實無為防護贓物逃脫避免被逮捕而另行對於告訴人丑
    ○○與其友人癸○○、甲○○、子○○等人以該Ｔ型起子作
    攻擊施暴之必要；由此足見，告訴人丑○○指稱被告己○○
    於行竊後，為防護贓物脫免逮捕而持扁鑽（應係指Ｔ型起子
    ）對渠等攻擊一節，施加強暴云云，因與常情事理經驗有違
    ，顯不足取。
  (2)綜上調查，本件告訴人丑○○與證人甲○○、子○○、癸○○等人於警詢、偵查中或原審審理時之指述或證述，指稱被
    告持扁鑽（應係指Ｔ型起子）對渠等攻擊一節，既有上開各
    點之瑕疵與可疑及與常情經驗不符之處，可見被告辯稱，其
    當時只有持前揭Ｔ型起子竊取汽車音響面板，於被告訴人丑
    ○○等人查獲後，有拿出二千元要向告訴人丑○○賠償道歉
    ，並未拿該Ｔ型起子攻擊被害人等情，應可採信。
  (六)按犯罪事實應依證據認定之，無證據不得認定犯罪事實，刑
    事訟訴法第一百五十四條第二項定有明文；又告訴人之告訴
    ，係以使被告受刑事訴追為目的，是其陳述是否與事實相符
    ，仍應調查其他證據以資審認，最高法院五十二年台上字第
    一三○○號著有判例可資參照。再認定犯罪事實所憑之證據
    ，其為訴訟上之證明，須於通常一般之人均不致有所懷疑，
    而得確信其為真實之程度者，始得採據為有罪之認定，倘其
    證明未達到此一程度，而有合理之懷疑存在時，即難據為有
    罪之認定，最高法院七十六年台上字第四九八六號亦著有判
    例足參；復按刑法第第三百三十條第一項之加重準強盜既遂
    罪，其犯罪構成要件必以行為人於實施上開竊盜行為既遂或
    未遂之際，因為防護贓物、脫免逮捕、或湮滅罪證等，而當
    場對於被害人施加有形之直接物理力量，使被害人內心直接
    受壓制；或對於被害人給予無形之心理壓力，使被害人心生
    畏懼，始足當之。本件經查並無積極確切之事證足以證明被
    告己○○於行竊後，為脫免逮捕或防護贓物，而有持前揭Ｔ
    型起子當場對於告訴人丑○○與其友人癸○○、甲○○、子
    ○○等人作攻擊施暴之行為，揆諸首開判例等說明，核與公
    訴人起訴論告之刑法第三百三十條第一項加重準強盜罪之構
    成要件自有未合；本件因無積極證據足認被告確犯有前開加
    重準強盜罪，自難遽論被告以上開加重準強盜罪責；公訴人
    認被告犯有刑法第三百三十條第一項加重準強盜罪，尚有未
    洽，惟因基本社會事實同一，應予變更起訴法條，只論被告
    以攜帶兇器竊盜罪（理由已見理由欄二之(八)與理由欄三之(二)
    所述），而屬於前開常業竊盜罪之一部份，併予敘明。
七、適用法律：刑事訴訟法第三百六十八條。
本案經檢察官吳慧蘭到庭執行職務。
中    華    民    國    95    年    2     月    21    日
                  刑事第五庭  審判長法  官  吳    敦
                                    法  官  陳 世 宗
                                    法  官  吳 啟 民
以上正本證明與原本無異。
如不服本判決，應於收受送達後十日內向本院提出上訴書狀，其
未敘述上訴之理由者並得於提起上訴後十日內向本院補提理由書
（均須按他造當事人之人數附繕本）。
                                    書記官  江 采 廷
中    華    民    國    95    年    2     月    22    日
附錄：本案論罪科刑法條全文
中華民國刑法第322條：(常業竊盜)
以犯竊盜罪為常業者，處一年以上七年以下有期徒刑。
中華民國刑法第337條：(侵占遺失物罪)
意圖為自己或第三人不法之所有，而侵占遺失物、漂流物或其他
離本人所持有之物者，處五百元以下罰金。
中華民國刑法第339條之2
意圖為自己或第三人不法之所有，以不正方法由自動付款設備取
得他人之物者，處三年以下有期徒刑、拘役或一萬元以下罰金。
以前項方法得財產上不法之利益或使第三人得之者，亦同。
附表一：
編號一
被害人：庚○○
失竊時間：九十三年一月二十日在台北縣土城市○○○路一一一
          巷七之一號六樓住處失竊。
拾獲時間：九十三年一月二十日至二十一日。
拾獲地點：臺北縣境內不詳地點。
拾獲物品：
1、中國國際商業銀行信用卡一張（0000000000000000）
2、慶豐商業銀行信用卡一張    （0000000000000000）
3、第一銀行金融卡一張        （000-00-000000）
4、萬通商業銀行金融卡一張    （000-000-0000000-0）
5、 板橋江翠郵局金融卡一張（被告拾獲提領款項後，事後業經
    被告丟棄）
編號二
被害人：壬○○
失竊時間：九十三年一月二十二日至二十三日，在台北縣板橋市
          ○○路一五五巷十九之四號五樓住處失竊。
拾獲時間：九十三年一月二十四日
拾獲地點：台北縣境內不詳地點。
拾獲物品：
華南商業銀行信用卡一張    （0000000000000000)
編號三
被害人：辛○○
失竊時間：九十三年一月二十四日在台北縣蘆洲市○○街一五
          三巷四號四樓住處失竊。
拾獲時間：九十三年一月二十五日。
拾獲地點：臺北縣板橋市○○路○段之堤防邊。
拾獲物品：
1、聯邦銀行信用卡一張        （0000000000000000）
2、通商業銀行現金卡一張    （000-000000000）
3、華信安泰信用卡            （0000000000000000）
4、臺北國際商業銀行金融卡一張（0000000000000）
5、土地銀行金融卡一張        （000-000-00000-0）
6、台新銀行預備現金卡一張    （ 000-00-000000-0-00）
7、臺北縣蘆洲鄉農會金融卡一張（0000000000000）
8、萬泰銀行信用卡一張        （0000000000000000）
9、誠泰銀行信用卡一張        （0000000000000000）
10、聯邦銀行信用卡大、小卡各一張（0000000000000000）
（共計十一張）
編號四
被害人：戊○○
失竊時間：九十三年二月三日在台北縣板橋市○○路○段二二
          七之二號十一樓失竊。
拾獲時間：九十三年二月三日。
拾獲地點：台北縣境內不詳地點。
拾獲物品：
1、華僑商業銀行信用卡一張   （0000000000000000）
2、臺灣銀行金融卡一張        （000000000000）
附表二：
Ｔ型扳手參支（如九十三年度保管字第二○六四號贓證物保管清
單編號一所示；其中二支Ｔ型扳手之把手部分，長度均為十一點
五公分，中間主幹部分長度為十一公分；另一支Ｔ型扳手之把手
部分，長度亦為十一點五公分，中間主幹部分長度為十四公分；
三支Ｔ型扳手之前端均為尖銳）。
附表三：
Ｔ型起子壹支（手把為塑膠質，長度十二公分，主體為鐵製，呈
六角形柱體，長度為十七公分，前端磨扁，最前端尖銳；如九十
三年度保管字第三三七八號贓物認領保管單所示編號一所述之其
中五支Ｔ型起子中之編有○一之Ｔ型起子一支）。


司法院資訊處製作；財團法人民間司法改革基金會備份。
